宣示判決筆錄
原      告  旺旺友聯產物保險股份有限公司

法定代理人  劉自明  
訴訟代理人  陳冠雲  
            凃福仁  
            林語彤  
被      告  吳天生  
上列當事人間111年度中小字第2507號（原案號：111年度中簡字
第1341號）請求侵權行為損害賠償（交通）事件，於中華民國11
1年6月17日上午9時20分整在臺灣臺中地方法院臺中簡易庭宣示
判決，出席職員如下：
    法      官  林筱涵
    書  記  官  張峻偉
朗讀案由。
法官朗讀主文宣示判決如下：
    主      文
被告應給付原告新臺幣捌萬柒仟玖佰貳拾貳元，及自民國一一一
年一月二十三日起至清償日止，按週年利率百分之五計算之利息
。
訴訟費用（減縮部分除外）新臺幣壹仟元由被告負擔。
本判決得假執行。
    事實及理由之要領
一、原告主張：被告於民國108年12月9日12時20分許，駕駛車牌
    號碼00-0000號自用小客貨車，行經臺中市○○區○00○○○道路○
    ○○○道0000號時，因未注意車前狀況，碰撞原告所承保、訴
    外人何重毅所駕駛，且為訴外人林芷瑩所有之車牌號碼000-
    0000號自用小客車（下稱系爭車輛），致系爭車輛受損，修
    復費用共計新臺幣（下同）103,835元（含鈑金費用14,232
    元、烤漆費用15,677元、零件費用73,926元），而系爭車輛
    受損部分業由原告依保險契約予以理賠。為此，爰依保險法
    第53條之規定及侵權行為之法律關係，請求被告賠償上開零
    件折舊後之修復費用87,922元，並聲明：被告應給付原告87
    ,922元，及自起訴狀繕本送達翌日起至清償日止，按週年利
    率百分之5計算之利息。
二、上開原告主張之事實，業據其提出道路交通事故當事人登記
    聯單、現場圖、行車執照、估價單、電子發票證明聯、汽車
    險理賠計算書、賠償給付同意書為證，並經本院向臺中市政
    府警察局烏日分局調取本件交通事故之道路交通事故現場圖
    、調查報告表、調查紀錄表、舉發違反道路交通管理事件通
    知單、補充資料表、初步分析研判表【記載被告有未注意車
    前狀況、駕照被吊（註）銷之肇事原因、何重毅則尚未發現
    肇事因素】、現場及車損照片核閱無誤。被告已於相當時期
    受合法之通知，而於言詞辯論期日不到場，亦未提出準備書
    狀爭執，依民事訴訟法第436條之23準用第436條第2項適用
    第280條第3項、第1項之規定，視同自認。從而，原告依保
    險法第53條之規定及侵權行為之法律關係，請求被告給付零
    件折舊後之修復費用87,922元（即鈑金費用14,232元、烤漆
    費用15,677元、零件費用58,013元），及自起訴狀繕本送達
    翌日即111年1月23日起（見本院卷第71頁送達證書）至清償
    日止，按週年利率百分之5計算之利息，為有理由，應予准
    許。
三、訴訟費用負擔及假執行宣告之依據：民事訴訟法第78條、第
    436條之19第1項、第436條之20。

民事訴訟法第436條之24第2項：
對於本判決之上訴，非以違背法令為理由，不得為之。
如對本判決上訴，須於判決送達後20日內向本院提出上訴狀，並
須表明原判決所違背之法令及其具體內容與依訴訟資料可認為原
判決有違背法令之具體事實之上訴理由（均須按他造當事人之人
數附繕本）。
中　　華　　民　　國　　111 　年　　6 　　月　　17　　日
                  臺灣臺中地方法院臺中簡易庭
                                  法  官  林筱涵
                                  書記官  張峻偉
以上正本證明與原本無異。
中　　華　　民　　國　　111 　年　　6 　　月　　17　　日
                                  書記官  張峻偉